# 陈老师，请教一个安全生产费计提的问题

提问人：frankyao1210 时间：2012-07-18 16:24:28
关于印发《企业安全生产费用提取和使用管理办法》的通知财企〔 2012 〕 16 号 第二条　在中华人民共和国境内直接从事煤炭生产、非煤矿山开采、建设工程施工、危险品生产与储存、交通运输、烟花爆竹生产、冶金、机械制造、武器装备研制生产与试验（含民用航空及核燃料）的企业以及其他经济组织（以下简称企业）适用本办法。 第四条　本办法下列用语的含义是： 机械制造是指各种动力机械、冶金矿山机械、运输机械、农业机械、工具、仪器、仪表、特种设备、大中型船舶、石油炼化装备及其他机械设备的制造活动。
1 、我现在企业是做电力设备中高低压开关柜和电表等产品的，有部分产品是 属于仪表，但是生产过程中其实自动化程度很低，大部分都是手工操作，基本上不可能发生安全生产问题，请问我这个企业需要按照这个文件计提安全生产费吗？谢谢！ 2 、文件规定说从发布之日起实施，那是否说即使要计提也不需要追溯调整？谢谢

回答人：chenyiwei
回复 frankyao1210 的帖子
1 、如果对特定行业、企业是否属于安全费计提范围，以及计提标准等问题发生疑问，应及时咨询主管的财政、安全生产监督管理机关。这并非财务、会计问题，对这一问题作出判断很可能超出了CPA的专业胜任能力。
2 、财企[2012]16号文的发布属于财务政策变更，其计提范围、标准的变化无需追溯调整，自 2012 年 1 月 1 日起执行即可。